* Testbench para simular el transistor NMOS
.include "mosfet_n.spice"

* Ruta al modelo del PDK Sky130
.lib "/home/obijuan/.ciel/sky130A/libs.tech/ngspice/sky130.lib.spice" tt

* ----------------------------------------------------------
* -- Instanciar el MOSFET N
* -- El orden de los parametros debe ser el mismo indicado
* -- en el fichero mosfet_n.spice
* -----------------------------------------------------------
X1  SOURCE  GATE  VSUBS DRAIN  mosfet_n

* Tensiones aplicadas al transistor
Vss SOURCE 0 DC 0V
Vds DRAIN  0 DC 1.8V
Vgs GATE   0 DC 0V
Vsub VSUBS 0 DC 0V

* Variar Vgs desde 0V hasta 1.8V en pasos de 10mV
.dc Vgs 0 1.8 0.01

.control
run
* Mostrar la gráfica de la corriente que circula por el 
* transistor en funcion de la tension que llega por la puerta
plot -i(Vds)
.endc

.end
