* Testbench para obtener la familia de curvas I-V (Id vs Vds) para varios Vgs
.include "mosfet_n.spice"

* Ruta al PDK de Sky130
.lib "/home/obijuan/.ciel/sky130A/libs.tech/ngspice/sky130.lib.spice" tt

* ----------------------------------------------------------
* -- Instanciar el MOSFET N
* -- El orden de los parametros debe ser el mismo indicado
* -- en el fichero mosfet_n.spice
* -----------------------------------------------------------
X1  SOURCE  GATE  VSUBS DRAIN  mosfet_n

* Tensiones aplicadas al transistor
Vss  SOURCE 0 DC 0V
Vds  DRAIN  0 DC 0V
Vgs  GATE   0 DC 0V
Vsub VSUBS 0 DC 0V

* Barrido anidado DC:
* 1. Barrido principal: Variar Vds de 0V a 1.8V (pasos de 10mV)
* 2. Barrido secundario: Variar Vgs de 0.6V a 1.8V en pasos de 0.3V
.dc Vds 0 1.8 0.01 Vgs 0.6 1.8 0.3

.control
run
* Dibujar la corriente de drenador para cada curva de Vgs
plot -i(Vds) xlabel "Vds [V]" ylabel "Id [A]" title "Familia de Curvas Id vs Vds (Parametrizado por Vgs)"
.endc

.end